【裁判字號】    92,易,1284
【裁判日期】    921231
【裁判案由】    竊盜
【裁判全文】
臺灣桃園地方法院刑事判決                        九十二年度易字第一二八四號
    公  訴  人  臺灣桃園地方法院檢察署檢察官
    被      告  丙○○
                甲○○
右列被告等因竊盜案件，經檢察官提起公訴（九十二年度偵字第四八四七號），本院
判決如左︰
    主  文
丙○○連續結夥三人以上、攜帶兇器竊盜，處有期徒刑玖月，緩刑肆年。
甲○○連續結夥三人以上、攜帶兇器竊盜，處有期徒刑柒月，緩刑肆年。
    事  實
一、丙○○、甲○○與真實姓名、年籍不詳之「陳金榮」明知堆置在桃園縣楊梅鎮○○路三一五巷對面空地上之廣告Ｔ霸橫管架、直管架、看板、Ｃ型鋼等物是他人
    所有之動產，並非無主物，竟共同基於意圖為自己不法所有之犯意聯絡，並基於
    概括之犯意，先於民國九十二年三月三日九時許，由丙○○夥同甲○○、「陳金
    榮」一同至上開空地，趁前開物品所有人乙○○不知之際，竊取乙○○所有之廣
    告Ｔ霸橫管架、直管架、基礎座各一組及Ｃ型鋼一批，再由「陳金榮」所僱用不
    知情之范國章駕駛車牌號碼２Ｖ─１５３號自用大貨車，將前開物品載運至桃園
    縣中壢市○○路○段一二五號「恆添祥資源回收場」，出售予不知情之負責人林
    泰豪，得款新台幣（下同）二萬七千八百七十八元，支付范國章工資一萬一千八
    百七十八元後，餘款由丙○○、「陳金榮」各分得七千元，甲○○分得二千元；
    又於九十二年三月四日八時許，丙○○復夥同甲○○、「陳金榮」一同至上開空
    地，並攜帶足以傷害他人生命、身體，客觀上具有危險性之氬焊（由丙○○向他
    人借用）、電鋸（丙○○所有）各一組，以供切割鐵材之用，再由丙○○僱用不
    知情之郭伯雄、蕭育昌、范國章、范姜群喜、范姜群星，趁乙○○不知之際，竊
    取其所有之廣告Ｔ霸直管架三組、橫管架一組、Ｃ型鋼二批、廣告看板架八組，
    先由蕭育昌駕駛車牌號碼ＮＪ─４５６號營業用大貨車搭載丙○○，將廣告Ｔ霸
    直管架三組、Ｃ型鋼一批載運至桃園縣平鎮市○○路四０七之一號「桂宏回收場
    」，出售予不知情之負責人阮銘智，得款二萬一千一百二十元（事後亦花用一空
    ），同日十一時許，由郭伯雄駕駛車牌號碼ＮＪ─８４３號營業用大貨車搭載甲○○，載運廣告Ｔ霸橫管架一組、Ｃ型鋼一批，范國章駕駛車牌號碼２Ｖ─１５
    ３號自用大貨車搭載丙○○，載運廣告看板架八組，欲分別至桃園縣八德市找尋
    回收場以出售牟利時，為乙○○發覺而報警處理，經警於同日十三時許至十六時
    許，分別在桃園縣楊梅鎮○○路三一五巷對面空地、桃園縣八德市○○路一００
    二號前等地查獲丙○○、甲○○、郭伯雄、蕭育昌、范國章、范姜群喜、范姜群
    星（郭伯雄、蕭育昌、范國章、范姜群喜、范姜群星均經檢察官為不起訴處分）
    。
二、案經乙○○訴由桃園縣政府警察局楊梅分局移送臺灣桃園地方法院檢察署檢察官
    偵查起訴。
    理  由
一、右開事實，業據被告丙○○、甲○○於本院訊問時坦承不諱，復經告訴人乙○○
    指訴綦詳，並經證人郭伯雄、蕭育昌、范國章、范姜群喜、范姜群星證述明確，
    且有贓物領據三紙、代保管物品明細表二紙、地磅記錄單三紙、現場照片六幀附
    卷可稽，足見被告二人前開自白確與事實相符。本件事證明確，被告等竊盜犯行
    堪以認定，應予依法論科。
二、查被告等用以行竊之氬焊、電鋸，若持以行兇，依一般社會觀念，皆足以使人之
    身體、生命產生危險，自堪認為兇器。核被告丙○○、甲○○所為，均係犯刑法
    第三百二十一條第一項第三款、第四款之結夥三人以上、攜帶兇器竊盜罪。公訴
    意旨雖漏引刑法第三百二十一條第一項第四款，然於犯罪事實欄中業已敘明被告
    等結夥三人竊盜之事實，本院自得一併審酌。被告丙○○、甲○○與真實姓名、
    年籍不詳之「陳金榮」三人間，有犯意聯絡與行為分擔，應論以共同正犯。被告
    等先後二次竊盜犯行，時間緊接，觸犯犯罪構成要件相同之罪名，顯係基於概括
    犯意反覆為之，應依刑法第五十六條規定論以一罪。茲審酌被告等年輕力壯，不
    思努力工作賺錢謀生，竟圖不勞而獲，竊取他人財產，惟犯後坦承犯行，態度尚
    佳，及被告甲○○係受被告丙○○邀約，所分得贓款金額較被告丙○○為少等一
    切情狀，各量處如主文所示之刑，以資懲儆。又被告等前均未曾受有期徒刑以上
    刑之宣告，有臺灣高等法院被告全國前案紀錄表在卷可按，渠等因一念之差而罹
    刑章，經此教訓，當知所警惕，應無再犯之虞，本院因認其前開所受刑之宣告，
    以暫不執行為適當，爰併宣告緩刑四年，以勵自新。至被告等犯本罪所使用之氬
    焊一組非被告二人所有，電鋸一組雖係被告丙○○所有，然業於經警查獲當日與
    氬焊一組同遭不詳之人竊取，此據被告二人供陳在卷，均無從依刑法第三十八條
    第一項第二款規定宣告沒收，附此敘明。
據上論斷，應依刑事訴訟法第二百九十九條第一項前段，刑法第二十八條、第五十六
條、第三百二十一條第一項第三款、第四款、第七十四條第一款，判決如主文。
本案經檢察官羅秀蓮到庭執行職務。
中      華      民      國      九十二      年    十二    月    三十一  日
                                  臺灣桃園地方法院刑事第十庭
                                      審判長法  官   江德民
                                            法  官   曾淑華
                                            法  官   蔡和憲
右正本證明與原本無異
如不服本判決書應於送達後十日內向本院提出上訴狀
                                            書記官   常毓生
中      華      民      國      九十二      年     十二   月   三十一   日
中華民國刑法第三百二十一條第一項第三款：
犯竊盜罪而有左列情形之一者，處六月以上、五年以下有期徒刑：
三  攜帶兇器而犯之者。


司法院資訊處製作；財團法人民間司法改革基金會備份。
